臺灣臺北地方法院民事裁定  
111年度聲再字第2471號
111年度聲再字第2472號
111年度聲再字第2473號
111年度聲再字第2474號
111年度聲再字第2475號
111年度聲再字第2476號
111年度聲再字第2477號
111年度聲再字第2478號
111年度聲再字第2479號
111年度聲再字第2480號
111年度聲再字第2481號
111年度聲再字第2482號
111年度聲再字第2483號
111年度聲再字第2484號
111年度聲再字第2485號
111年度聲再字第2486號
再審聲請人  姜廣利
上列再審聲請人與再審相對人中華電信股份有限公司個人家庭分
公司（原名：中華電信股份有限公司臺灣北區電信分公司）間聲
請再審事件，本院裁定如下：
    主  文
聲請駁回。
聲請訴訟費用由再審聲請人負擔。
    理  由
一、按民事訴訟法第496條第1項第1款所謂適用法規顯有錯誤，
    係指確定判決所適用之法規，顯然不合於法律規定，或與司
    法院現尚有效及大法官會議解釋，或消極的不適用法規，顯
    然影響判決者而言（最高法院57年台上字第1091號、63年台
    上字第880號、105年度台再字第27號判決意旨參照）。
二、再審聲請人之聲明及理由詳如附件所示。
三、再審聲請人對於本院如附表B欄所示之確定裁定聲請再審之
    主張，均僅泛言其確實具有中低收入戶資格，且其請求精神
    補償費新臺幣800萬元，再審相對人並未異議，故非顯無勝
    訴之望，爰依民事訴訟法第507條準用同法第496條第1項第1
    款規定聲請再審云云，然均未具體表明原確定裁定有何不適
    用法規或適用法規不當之情形，依首揭說明，再審聲請人未
    合法表明再審事由，其再審聲請自非合法，應予駁回。　　
四、據上論結，本件再審之聲請為不合法，爰裁定如主文。
中　　華　　民　　國　　111 　年　　8 　　月　　29　　日
                  民事第八庭  審判長法  官  鄭佾瑩
                                    法  官  鄧晴馨
　　　　　　　　　　　　　　　　　　法　官  邱于真
以上正本係照原本作成。
本裁定不得抗告。　　　　　　　　　　　　　　　　　　
中　　華　　民　　國　　111 　年　　8 　　月　　29　　日
                                    書記官  邱美嫆
　　　　　　　　　　　　　　　　　　
附表（民國）：   編號 A：本件案號 B：原確定裁定日期及案號 001 111年度聲再字第2471號  111年2月22日 111年度救字第678號 002 111年度聲再字第2472號 111年2月22日 111年度救字第679號 003 111年度聲再字第2473號 111年2月22日 111年度救字第680號 004 111年度聲再字第2474號 111年2月22日 111年度救字第681號 005 111年度聲再字第2475號 111年2月22日 111年度救字第682號 006 111年度聲再字第2476號 111年2月22日 111年度救字第683號 007 111年度聲再字第2477號 111年2月22日 111年度救字第684號 008 111年度聲再字第2478號 111年2月22日 111年度救字第685號 009 111年度聲再字第2479號 111年2月22日 111年度救字第686號 010 111年度聲再字第2480號 111年2月22日 111年度救字第687號 011 111年度聲再字第2481號 111年2月22日 111年度救字第688號 012 111年度聲再字第2482號 111年2月22日 111年度救字第689號 013 111年度聲再字第2483號 111年2月22日 111年度救字第690號 014 111年度聲再字第2484號 111年2月22日 111年度救字第691號 015 111年度聲再字第2485號 111年2月22日 111年度救字第692號 016 111年度聲再字第2486號 111年2月22日 111年度救字第693號